臺灣臺中地方法院刑事判決　　　　　　　96年度易字第4115號
公　訴　人　臺灣臺中地方法院檢察署檢察官
被　　　告　甲○○
　　　　　　　　　　（現另案於臺灣臺中監獄執行中）
　　　　　　丙○○
　　　　　　　　　　（現另案於臺灣臺中監獄執行中）
　　　　　　丁○○
　　　　　　　　　　（現另案於臺灣臺中監獄執行中）
上列被告等因加重竊盜案件，經檢察官提起公訴（九十六年度偵
字第一二○五八號），本院判決如下：
    主    文
甲○○結夥三人以上，踰越門扇竊盜，累犯，處有期徒刑捌月。
減為有期徒刑肆月，如易科罰金，以新臺幣壹仟元折算壹日。
丙○○結夥三人以上，踰越門扇竊盜，累犯，處有期徒刑玖月。
減為有期徒刑肆月又拾伍日，如易科罰金，以新臺幣壹仟元折算
壹日。
丁○○結夥三人以上，踰越門扇竊盜，累犯，處有期徒刑拾月。
減為有期徒刑伍月，如易科罰金，以新臺幣壹仟元折算壹日。
    犯罪事實
一、甲○○前於民國八十九年間因違反毒品危害防制條例案件，
    經本院以八十九年度訴字第七一六號刑事判決判處有期徒刑
    十月，於八十九年五月十五日確定；又於八十九年間因違反
    毒品危害防制條例案件，經本院以八十九年度訴字第二六七
    ○號刑事判決分別判處有期徒刑一年四月、八月，定應執行
    刑為有期徒刑一年九月，於九十年一月二十九日確定，二罪
    接續執行，於九十二年八月六日假釋付保護管束，保護管束
    期間原至九十三年二月十八日期滿，惟甲○○於保護管束期
    間，復因違反毒品危害防制條例案件，經本院以九十三年度
    訴字第七一四號刑事判決判處有期徒刑八月，於九十三年七
    月二十六日確定，並因而撤銷前開假釋，應執行殘刑有期徒
    刑六月十二日，並與前開有期徒刑八月接續執行，嗣於九十
    四年五月十三日縮刑期滿執行完畢。丙○○前於九十三年間
    因犯竊盜案件，經本院以九十三年度易字第六三四號刑事判
    決判處有期徒刑八月，於九十三年七月一日確定；又於九十
    三年間因違反毒品危害防制條例案件，經本院以九十三年度
    訴字第一三二九號刑事判決判處有期徒刑八月，於九十三年
    八月九日確定；二罪定應執行刑為有期徒刑一年三月確定，
    入監服刑後，於九十四年九月八日縮刑期滿執行完畢。丁○○前於九十四年間因犯竊盜案件，經本院以九十三年度易字
    第六三四號刑事判決判處有期徒刑一年二月，於九十三年七
    月一日確定；又於九十三年間因違反毒品危害防制條例案件
    ，經本院以九十三年度訴字第二三二四號刑事判決判處有期
    徒刑一年，於九十三年十一月八日確定；二罪定應執行刑為
    有期徒刑二年一月確定，入監服刑後，於九十五年四月二十
    五日縮刑期滿執行完畢。
二、甲○○、丙○○、丁○○仍不知悔改，於九十六年二月六日
    下午二時許，結夥三人一起至乙○○所有之臺中縣大肚鄉營
    埔村營埔巷一之六號倉庫，見該處倉庫鐵門下方有隙縫，即
    由甲○○提議，共同基於意圖為自己不法所有之犯意聯絡，
    三人均徒手伸入倉庫鐵門下方隙縫中取出倉庫內堆放之鐵條
    數十支，得手後放置在甲○○所騎乘而為其姊夫許登山所有
    之車牌號碼NQ X-508號重型機車上，由甲○○及丙○○共同
    運往彰化縣芬園鄉○○路○段四七九巷三五號之資源回收場
    ，售予不知情之曾美珠，得款新臺幣七百三十元，並由三人
    朋分花用殆盡。嗣甲○○於九十六年二月七日因違反毒品危
    害防制條例案件為警查獲，經警詢問上開竊盜情節而坦承，
    因而破獲上情。
三、案經臺中縣警察局烏日分局報請臺灣臺中地方法院檢察署檢
    察官偵查起訴。
    理    由
壹、證據能力之說明：
    按被告以外之人於審判外之陳述，除法律有規定者外，不得
    作為證據；被告以外之人於審判外之陳述，雖不符刑事訴訟
    法第一百五十九條至一百五十九條之四規定，而經當事人於
    審判程序同意作為證據，法院審酌該言詞陳述或書面陳述作
    成時之情況，認為適當者，亦得為證據；當事人、代理人或
    辯護人於法院調查證據時，知有第一百五十九條第一項不得
    為證據之情形，而未於言詞辯論終結前聲明異議者，視為有
    前項之同意，刑事訴訟法第一百五十九條第一項及第一百五
    十九條之五分別定有明文。經查，本件被害人乙○○、證人
    曾美珠於警詢時所為供述，本屬被告以外之人於審判外之陳
    述，及本判決下列所使用之非供述證據，均據被告三人於本
    院審理時，表示不爭執其證據能力，且同意以之作為證據，
    則依前開說明，本院自得以將上開證據作為認定事實之依據
    ，合先敘明。
貳、得心證之理由：
一、訊據被告甲○○、丙○○、丁○○對於上開犯罪事實均坦承
    不諱，並經被害人乙○○於警詢時指述綦詳，且經證人曾美
    珠於警詢時證述明確，復有刑案現場測繪圖一份、現場照片
    四張、名片一張、車籍查詢－基本資料詳細畫面一份存卷可
    稽，是被告三人前揭結夥三人以上踰越門扇竊盜之犯行，均
    事證明確，洵堪認定。
二、核被告甲○○、丙○○、丁○○所為，均係犯刑法第三百二
    十一條第一項第二款、第四款之結夥三人以上踰越門扇之加
    重竊盜罪。公訴人就被告三人之犯行，認僅係犯刑法第三百
    二十一條第一項第四款之結夥三人以上之加重竊盜罪，容有
    誤會。被告三人就上開加重竊盜犯行，有犯意聯絡及行為分
    擔，為共同正犯。再被告甲○○前於八十九年間因違反毒品
    危害防制條例案件，經本院以八十九年度訴字第七一六號刑
    事判決判處有期徒刑十月，於八十九年五月十五日確定；又
    於八十九年間因違反毒品危害防制條例案件，經本院以八十
    九年度訴字第二六七○號刑事判決分別判處有期徒刑一年四
    月、八月，定應執行刑為有期徒刑一年九月，於九十年一月
    二十九日確定，二罪接續執行，於九十二年八月六日假釋付
    保護管束，保護管束期間原至九十三年二月十八日期滿，惟
    被告甲○○於保護管束期間，復因違反毒品危害防制條例案
    件，經本院以九十三年度訴字第七一四號刑事判決判處有期
    徒刑八月，於九十三年七月二十六日確定，並因而撤銷前開
    假釋，應執行殘刑有期徒刑六月十二日，並與前開有期徒刑
    八月接續執行，嗣於九十四年五月十三日縮刑期滿執行完畢
    ；被告丙○○前於九十三年間因犯竊盜案件，經本院以九十
    三年度易字第六三四號刑事判決判處有期徒刑八月，於九十
    三年七月一日確定；又於九十三年間因違反毒品危害防制條
    例案件，經本院以九十三年度訴字第一三二九號刑事判決判
    處有期徒刑八月，於九十三年八月九日確定；二罪定應執行
    刑為有期徒刑一年三月確定，入監服刑後，於九十四年九月
    八日縮刑期滿執行完畢；被告丁○○前於九十四年間因犯竊
    盜案件，經本院以九十三年度易字第六三四號刑事判決判處
    有期徒刑一年二月，於九十三年七月一日確定；又於九十三
    年間因違反毒品危害防制條例案件，經本院以九十三年度訴
    字第二三二四號刑事判決判處有期徒刑一年，於九十三年十
    一月八日確定；二罪定應執行刑為有期徒刑二年一月確定，
    入監服刑後，於九十五年四月二十五日縮刑期滿執行完畢之
    事實，有臺灣高等法院前案紀錄表、刑案資料查註紀錄表各
    三份附卷足憑，其三人於五年內均再故意犯本件有期徒刑以
    上之罪，均構成累犯，並應加重其刑。爰審酌被告三人素行
    不佳，且被告丙○○前有一次竊盜犯行，現因另三件竊盜案
    件正在執行中，而被告丁○○前有一次竊盜犯行，現亦因另
    七件竊盜犯行正在執行中，有臺灣高等法院前案紀錄表、刑
    案資料查註紀錄表各二份存卷可佐，均仍不知悛悔，不思以
    正當方法賺取財物，為貪取不法利益，擅以結夥三人以上踰
    越門扇之方式竊取他人財物，圖不勞而獲，危害社會治安秩
    序情節非輕，且迄未與被害人達成和解，然考之被告三人犯
    後均坦承犯行，態度良好等一切情狀，分別量處如主文所示
    之刑，以示懲儆。
三、又被告三人上開犯罪行為，均係在九十六年四月二十四以前
    ，且所犯為刑法第三百二十一條第二款、第四款之罪，宣告
    刑為有期徒刑一年六月以下之刑，均合於減刑條件，應依中
    華民國九十六年罪犯減刑條例第二條第一項第三款、第七條
    規定，減其刑期二分之一。又被告三人所犯上開各罪，其原
    所宣告之刑，經依中華民國九十六年罪犯減刑條例第二條第
    一項第三款之規定，減其刑期二分之一後，均未逾有期徒刑
    六月，依同條例第九條規定，應分別諭知易科罰金之折算標
    準。
據上論斷，應依刑事訴訟法第二百九十九條第一項前段，刑法第
二十八條、第三百二十一條第一項第二款、第四款、第四十七條
第一項、第四十一條第一項前段，中華民國九十六年罪犯減刑條
例第二條第一項第三款、第七條、第九條，判決如主文。
本案經檢察官楊仕正到庭執行職務
中　　華　　民　　國　　96　　年　　9 　　月　　5 　　日
                  刑事第九庭    法  官  周瑞芬
上正本證明與原本無異。
如不服本判決，應於收送達後十日內向本院提出上訴書狀（應敘
述具體理由並附繕本）。
上訴書狀如未敘述理由，應於上訴期間屆滿後二十日內補提理由
書於本院。
                                書記官  何俞瑩
中　　華　　民　　國　　96　　年　　9 　　月　　5 　　日
附錄本案論罪科刑法條
刑法第三百二十一條：
  犯竊盜罪而有左列情形之一者，處六月以上、五年以下有期徒
  刑：
  一、於夜間侵入住宅或有人居住之建築物、船艦或隱匿其內而
      犯之者。
  二、毀越門扇、牆垣或其他安全設備而犯之者。
  三、攜帶兇器而犯之者。
  四、結夥三人以上而犯之者。
  五、乘火災、水災或其他災害之際而犯之者。
  六、在車站或埠頭而犯之者。
  前項之未遂犯罰之。
